# 关于银行未达账项处理

提问人：鞋带松了 时间：2018-01-02 16:28:19
A公司 12 月付给母公司B款项，A公司银行 12 月已付，但是B公司银行第二年 1 月才收到，怎么处理？不调整往来抵消不了，调整怎么调？

回答人：chenyiwei
在母公司的合并报表中，将该款项列作“其他应收款——在途资金”或者“其他货币资金——在途货币资金”均可。